【裁判字號】    86,易,974
【裁判日期】    891004
【裁判案由】    違反麻醉藥品管理條例
【裁判全文】
臺灣苗栗地方法院刑事判決                          八十六年度易字第九七四號
    公  訴  人  臺灣苗栗地方法院檢察署檢察官
    被      告  甲○○
右被告因違反麻醉藥品管理條例案件，經檢察官提起公訴（八十七年度偵字第三八六
一號），本院判決如左：
    主  文
甲○○施用第二級毒品，累犯，免刑。
扣案之第二級毒品安非他命重肆拾柒公克（含包裝），沒收銷燬之。
    事  實
一、甲○○於民國八十二年間曾因違反麻醉藥品管理條例案件，經法院判處有期徒刑
    五月確定，並於民國八十三年一月二十四日易科罰金執行完畢，猶不知悔改，於
    八十六年十一月三日，至同年月七日間之某日某時，在不詳處所，非法吸用安非
    他命一次，並於同年月七日二十二時左右，在苗栗市大同里西勢美南四六號前，
    經警查獲，當場扣得安非他命大、小包共計四十七公克（含包裝）。經本院依修
    正後之毒品危害防制條例規定，於八十七年七月十五日裁定將被告送觀察勒戒，
    因有繼續施用毒品傾向而於八十七年八月十五日裁定送戒治所強制戒治一年，於
    八十七年八月二十日開始執行，屆滿三個月後，被告成效經評估為合格，符合停
    止戒治條件，無繼續戒治必要，經本院於八十七年十二月十五日裁定停止戒治，
    所餘戒治期間付保護管束，並於八十七年十二月十八日出所。其於保護管束期間
    內，經台灣苗栗地方法院檢察署於八十八年二月十日採尿送驗結果，呈甲基安非
    他命陽性反應，違反保護管束應遵守事項情節重大，本院依檢察官之聲請於八十
    八年六月二十九日裁定撤銷保護管束，令入戒治處所施以強制戒治，於八十九年
    一月九日入戒治所執行，同年九月九日戒治期滿。
二、案經苗栗縣警察局報請臺灣苗栗地方法院檢察署檢察官偵查起訴，由本院依職權
    裁定送觀察勒戒，認有繼續施用毒品傾向，再裁定施以強制戒治，執行期滿。
    理  由
一、訊據被告對於右揭犯罪事實，坦承不諱，且被告於八十六年十一月七日所採尿液
    送驗結果，呈甲基安非他命陽性反應，此有苗栗縣衛生局八十六年十一月二十日
    八六衛六字第一六四三六號函覆煙毒尿液檢驗成績書一紙附卷可稽，並有第二級
    毒品安非他命四十七公克（含包裝）扣案，本件罪證明確，被告犯行堪以認定。
二、查甲基安非他命係化學合成麻醉藥品，屬中樞神經興奮劑，吸用後會引起不安、
    頭昏、亢進性反應、失眠、焦慮、譫妄、慢性中毒、精神障礙、類似精神分裂症
    之錯覺、幻覺、妄想及伴有行動與性格異常等副作用，並有輕微之成癮性，亦會
    產生依賴性、耐藥性，嚴重妨害人之身心健康，後果不堪設想，是以安非他命業
    經行政院衛生署於七十九年十月九日以衛署藥字第九０四一四二號公告列入麻醉
    藥品管理條例第二條第四款所定之「化學合成類麻醉藥品」管理；又被告行為後
    ，立法院於八十六年十月三十日三讀通過毒品危害防制條例，於第二條規定將安
    非他命列為第二級毒品，並於八十七年五月二十日公佈，同年月二十二日生效，
    則與麻醉藥品管理條例整體相較結果，以修正後之毒品危害防制條例較有利於被
    告，被告犯罪後法律已有變更，應依刑法第二條第一項前段規定適用毒品危害防
    制條例，公訴人認被告係違反麻醉藥品管理條例罪嫌，未及適用毒品危害防制條
    例，尚有未洽。是核被告所為，係犯毒品危害防制條例第十條第二項之施用第二
    級毒品安非他命罪，其持有安非他命之低度行為應為施用之高度行為所吸收，不
    另論罪。被告曾因違反麻醉藥品管理條例案件，經法院判處有期徒刑五月確定，
    並於八十三年一月二十四日易科罰金執行完畢，此有臺灣苗栗地方法院檢察署刑
    案資料查註紀錄表、臺灣高等法院被告全國前案紀錄表各一份在卷可稽，其於前
    案有期徒刑執行完畢後，五年內再犯有期徒刑以上刑之本罪，為累犯，應依法加
    重其刑。末查，毒品危害防制條例第二十條、第二十二條、第二十三條、第三十
    五條第三款規定，審判中之案件，由法院依修正後之規定先將被告送觀察、勒戒
    ，經觀察、勒戒後，有繼續施用之傾向者，應裁定令入戒制處所施以強制戒治，
    強制戒治執行已滿三月，戒治處所認無繼續戒治之必要者，得檢具事證，報由檢
    察官聲請法院裁定停止戒治。於停止期間，違反保護管束應遵守事項情節重大者
    ，得由檢察官聲請法院裁定撤銷停止戒治，強制戒治期滿或保護管束期滿後，法
    院應為免刑之判決。本件被告施用毒品部分，經本院依毒品危害防制條例規定，
    於八十七年七月十五日裁定將被告送觀察勒戒，因有繼續施用毒品傾向而於八十
    七年八月十五日裁定送戒治所強制戒治一年，於八十七年八月二十日開始執行，
    屆滿三個月後，被告成效經評估為合格，符合停止戒治條件，無繼續戒治必要，
    經本院於八十七年十二月十五日裁定停止戒治，所餘戒治期間付保護管束，並於
    八十七年十二月十八日出所。其於保護管束期間內，經台灣苗栗地方法院檢察署
    於八十八年二月十日採尿送驗結果，呈甲基安非他命陽性反應，違反保護管束應
    遵守事項情節重大，本院依檢察官之聲請於八十八年六月二十九日裁定撤銷保護
    管束，令入戒治處所施以強制戒治，於八十九年一月十日入戒治所執行，同年九
    月九日戒治期滿，此有該等裁定及法務部全國檢察官線上查詢刑案人犯在監所最
    新資料報表、台灣台中戒治所八十九年九月十五日中戒行三０六六號函覆被告執
    行強制戒治期滿出所函各一紙在卷可稽，被告強制戒治期滿，自應依該條例第三
    十五條第三款規定，為免刑之諭知。
三、扣案之第二級毒品安非他命四十七公克（含袋裝），係毒品，依毒品危害條例第
    十八條第一項前段沒收並銷燬之。
據上論斷，應依刑事訴訟法第二百九十九條第一項但書，毒品危害條例第十條第二項
、第二十條第二項、第二十三條第一項、第三十五條第三款、第十八條第一項前段，
刑法第十一條前段，第二條第一項前段、第四十七條，判決如主文。
本案經檢察官林邦樑到庭執行職務。
中      華      民      國八十九  年      十    月      四        日
                                    臺灣苗栗地方法院刑事庭
                                        法  官  黃  賢  婷
右正本證明與原本無異。
如不服本判決，應於判決送達後十日內向本院提出上訴狀（應附繕本），上訴於臺灣
高等法院臺中分院。
                                        書記官  陳  振  和
中      華      民      國      八十九  年      十    月      四        日


司法院資訊處製作；財團法人民間司法改革基金會備份。
